【裁判字號】    97,上易,1844
【裁判日期】    971127
【裁判案由】    竊盜
【裁判全文】
臺灣高等法院臺中分院刑事判決        97年度上易字第1844號
上  訴  人
即  被  告  丙○○
                      樓之3
                    現於另案在臺灣臺中監獄臺中分監
上列上訴人因竊盜案件，不服臺灣臺中地方法院97年度易字第
2794號中華民國97年8月29日第一審判決（起訴案號：臺灣臺中
地方法院檢察署97年度偵字第10502號），提起上訴，本院判決
如下：
    主  文
原判決關於丙○○犯原判決附表一編號三、八部份及定執行刑部
份撤銷。
丙○○竊取ＤＯＤＯ飲料店之踰越牆垣竊盜罪，累犯，處有期徒
刑柒月。
其他上訴駁回。
上訴駁回部分所處之刑與撤銷改判所處之刑，應執行有期徒刑
年。
    事  實
一、關於上訴駁回部份，本院認定之犯罪事實與原審判決書之記
    載相同，玆引用之。（如附件）
一、關於撤銷改判部份：丙○○曾於民國九十五年間因詐欺案件
    ，經台灣台中地方法院於九十五年六月十三日，以九十五年
    度中簡字第五六九號判處有期徒刑三月確定，於九十五年十
    二月二十日執行完畢。竟猶不知悛改，意圖為自己不法之所
    有之犯意，於96年10月26日凌晨二、三時許，自二樓陽台翻
    牆進入台中巿北區○○街60號「DODO飲料店」竊取該店所有
    之現金二百元，因入內發現該店與隔鄰門牌號碼台中市○區
    ○○○街「DO DO飲料店」二樓為相通，再竊取店內之之現
    金三百多元，得手後，則將所得現金花用完盡，嗣為警於如
    附表一編號一所示丁○○之住處內採集入內行竊者之指紋，
    並與內政部警政署刑事警察局所留存之指紋檔比對後，發現
    丙○○之指紋與該行竊者之指紋相符，始查悉如附表一編號
    一所示之犯行係丙○○所為，又其後經借提訊問丙○○，丙
    ○○並自行於有偵查犯罪職權之公務員員警發覺前，向承辦
    員警供承本案，並表示願接受裁判，始循線查悉上情。
二、案經臺中市警察局第二分局報請臺灣臺中地方法院檢察署檢
    察官偵查起訴。
    理  由
一、上訴駁回（即原判決附表一除編號三、八以外之竊盜部份）
    ：
  (一)本案經本院審理結果，認第一審判決關於認定被告有如原判
    決附表一除編號三、八以外之竊盜犯行，其認事用法及量刑
    均無不當，應予維持，並引用第一審判決書記載之事實、證
    據及理由（如附件）。
  (二)被告上訴意旨雖以附表編號九之竊盜犯行該店未上鎖，伊是
    從大門旁之側門進入，且發現現淩亂，立即離去，並未偷到
    財物。被告警訊之自白乃警方拿單子照抄的，非自由意志陳
    述云云。惟查被告已於原審已自白附表編號九（即起訴書編
    號十）之竊盜犯行伊是半夜二、三時以一支螺絲起子破壞門
    鎖，從一樓開門進入偷竊的（見原審卷第15頁反面），核與
    被害人警訊所述相符（見警訊卷第41頁），所辯附表編號九
    部份未持兇器及未遂云云，核不足採信。再本件被告在原審
    均已坦承犯行，已得作為論罪之依據，被告警訊之供述是否
    出於自由意志陳述與本案之判決自無影響，自無無庸再予審
    酌，是被告此部份之辯詞自無為其有利之認定。是以原審判
    決並無不當，上訴意旨指摘原判決不當，為無理由，應予駁
    回。
二、撤銷改判部份：
  (一)訊之被告被告丙○○對右開犯罪事實坦承不諱，辯稱原判決
    附表一編號八與附表一編號三被竊者均為ＤＯＤＯ飲料店，
    該店雖有二個門牌號碼，但彼此二樓乃相通，為同一被害人
    ，伊係進入後發現二店相通，而為一次竊盜行為，並非分別
    進入竊盜為二次竊盜行為，應僅為一個竊盜，原判決論以二
    罪，與事實不符等語。查證人甲○○於本院具結證稱：其非
    台中市○區○○街60號ＤＯＤＯ飲料店之負責人，ＤＯＤＯ
    飲料店之老闆是洪群雄。台中市○區○○街60號ＤＯＤＯ飲
    料店與台中市○區○○○街之ＤＯＤＯ飲料店，是不同家的
    店，但老闆是同一人。證人戊○○於本院具結證稱：伊非Ｄ
    ＯＤＯ飲料店之負責人，僅係員工，台中市○區○○○街之
    ＤＯＤＯ飲料店的老闆是洪群雄，一中街與育才南街之ＤＯ
    ＤＯ飲料店是不同家的店，但老闆是同一人，且依證人之警
    訊筆均稱其等係在96年10月26日被竊，失竊為同一日。是被
    告自白上開二證人證述事實相符，足證被告上開辯詞為真實
    可採。
  (二)茲原判決附表一編號八與附表一編號三被竊者均為ＤＯＤＯ
    飲料店，該店雖有二個門牌號碼，但彼此二樓乃相通，且該
    店均為洪群雄所有，被害人實僅一人，被告進入後發現二店
    相通，而為一次竊盜行為，並非分別進入竊盜為二次竊盜行
    為，應僅論以一個竊盜，核被告所為係犯刑法第321條第1項
    第2款之踰越安全設備竊盜罪，查被告曾因詐欺案件，經台
    灣台中地方法院於九十五年六月十三日，以九十五年度中簡
    字第五六九號判處有期徒刑三月確定，於九十五年十二月二
    十日執行完畢，此有臺灣臺中地方法院檢察署刑案資料查註
    紀錄表及臺灣高等法院被告前案紀錄表在卷可按，其於受有
    期徒刑執行完畢後五年以內故意再犯本件有期徒刑以上之罪
    ，為累犯，應依刑法第四十七條第一項規定加重其刑。被告
    乃在有偵查權之機關發覺前，主動向借提訊問之員警官庭鉉
    供出伊另有該等竊盜情節，並表示欲接受裁判而自首犯罪，
    且帶同員警至該等作案地點指認等情，有被告之警詢筆錄及
    現場指認照片等存卷足佐，應依刑法第六十二條前段規定，
    減輕其刑，並依法先加重後減輕之。
  (三)原審予以論科，固非無見，惟依前所述，被告如原判決附表
    一編號三、八之竊盜犯行僅有一個，且被害人均為洪群雄，
    原判決認定被害人分別為甲○○、戊○○，並論以二個竊盜
    罪均有未洽，被告上訴意旨指摘原判決此部份認定不當，為
    有理由，原判決此部份論罪即無可維持，爰由本院將此部份
    及原判決定執行刑部份撤銷改判，爰審酌被告前即有竊盜之
    素行，正值身強體壯之青年時期，不思以正當途徑賺取所需
    ，考其犯罪之手段、智識程度、犯罪目的，其欠缺對他人財
    產權予以尊重之觀念，干擾被害人之經濟生活非微，所生損
    害及危害等一切情狀，量處有期徒刑七月，並與上訴駁回部
    份定其應執行之刑如主文。
據上論斷，應依刑事訴訟法第三百六十八條、第三百七十三條、
三百六十九條第一項前段、第三百六十四條、第二百九十九條第
一項前段、刑法第三百二十一條第一項第二款、第四十七條第一
項、第六十二條前段、第五十一條第五款，刑法施行法第一條之
一判決如主文。主文。
本案經檢察官乙○到庭執行職務。
中    華    民    國    97    年    11    月    27    日
            刑事第四庭    審判長法  官  洪  耀  宗
                                法  官  許  文  碩
                                法  官  蔡 王 金 全
上列正本證明與原本無異。
不得上訴。
                                書記官  金  珍  華
中    華    民    國    97    年    11    月    28    日
中華民國刑法第321條
犯竊盜罪而有左列情形之一者，處六月以上、五年以下有期徒刑
：
二、毀越門扇、牆垣或其他安全設備而犯之者。


司法院資訊處製作；財團法人民間司法改革基金會備份。
